【裁判字號】    97,聲再,1
【裁判日期】    970104
【裁判案由】    殺人等
【裁判全文】
臺灣高等法院刑事裁定                   97年度聲再字第1號
再審聲請人    甲○○
即受判決人
                        （
選任辯護人    高榮志律師
上列聲請人即受判決人因擄人勒贖案件，對於本院九十三年度重
上更（四）字第一八九號，中華民國九十四年六月卅日第二審確
定判決（臺灣板橋地方法院九十年度重訴字第五二號，起訴案號
：臺灣板橋地方法院檢察署九十年度偵字第一五六五四號），聲
請再審，本院裁定如下：
    主  文
再審及停止刑罰執行之聲請均駁回。
    理  由
一、按「法院認為無再審理由者，應以裁定駁回之。經前項裁定
    後，不得更以同一原因聲請再審。」又「法院認為聲請再審
    之程序違背規定者，應以裁定駁回之。」刑事訴訟法第四百
    三十四條、第四百三十三條分別定有明文。
二、本件聲請人即受判決人甲○○聲請意旨略以：本案原判決認
    定聲請人於勒贖之初，即計劃以灌醉方式先擄走被害人，予
    以殺害後，再向被害人家人勒索贖款，嗣先於九十年九月十
    九日晚間十九時十八分撥打邀宴李俊諺，後再於同日晚間廿
    一時廿五分許，邀約被害人同往而遂行勒贖計畫。惟依通聯
    紀錄顯示，當日與被害人第一通電話，廿一時廿五分通話廿
    七秒，聲請人係受話，顯非主動邀約，第二通與第三通電話
    ，廿一時廿七分及廿一時卅三分，通話時間均為十五秒，亦
    不足為邀約，且第三通通聯之基地台已由碧華街轉溪尾街，
    亦足証均僅係街被害人之聯絡，是通聯紀錄既可証被害人非
    聲請人邀請，則原判決認定聲請人自始即具擄人勒贖計劃，
    要與判決前即已存在之前開通聯紀錄不符，亦能動搖原判決
    認定之事實，為此依刑事訴訟法第四百二十條第一項第六款
    ，因發現確實之新證據，請求准予再審等語。
三、然查，本案聲請人前於九十四年八月十二日即以：原判決於
    理由內以「依上開通聯顯示，被告先以電話約李俊諺，再撥
    打林書賢...... 」及証人李俊諺於九十一年八月十四日筆
    錄漏載「聲請人確向李俊諺催討欠款，並表示尚欠林書賢一
    攤酒，不約林書賢出來，係李俊諺堅決要求約林書賢出來。
    」之証述。均足證聲請人確非預謀，而同依刑事訴訟法第四
    百二十條第一項第六款之規定聲請再審（參見卷附本院九十
    四年度生再字第三Ｏ一號再審聲請狀及裁定），核該聲請與
    本件聲請，均以同一通聯紀錄為新證據，主張非預謀並依同
    條款是由聲請再審，是二件顯係同一原因事由。而該前次聲
    請（本院九十四年度聲再字第三Ｏ一號），業經本院詳為說
    明聲請人對原確定判決之採證、認事用法之取捨意見以爭執
    ，非屬確實之心證據，認無再審理由裁定駁回在案，茲聲請
    人再以同一原因聲請再審，揆諸首揭規定，乃聲請程序違背
    規定，無從准許，應予駁回，則其聲請刑罰之停止執行亦失
    所附麗，應併予駁回。
四、據上論斷，應依刑事訴訟法第四百三十四條第二項、第四百
    三十三條，裁定如主文。
中    華    民    國    97    年    1     月    4     日
                  刑事第六庭審判長法  官  林堭儀
                                  法  官  莊謙崇
                                  法  官  陳玉雲
以上正本證明與原本無異。
如不服本裁定，應於收受送達後五日內向本院提出抗告狀。
                                  書記官  陳思云
中    華    民    國    97    年    1     月    7     日


司法院資訊處製作；財團法人民間司法改革基金會備份。
